【裁判字號】    98,簡聲抗,2
【裁判日期】    980527
【裁判案由】    停止執行
【裁判全文】
臺灣彰化地方法院民事裁定  98年度簡聲抗字第2號
抗  告  人  乙○○
相  對  人  甲○○
上列抗告人因與相對人間聲請停止強制執行事件，對於民國九十
八年二月二十七日本院彰化簡易庭九十八年度彰簡聲字第二號裁
定提起抗告，本院裁定如下：
    主  文
原裁定關於命相對人供擔保金額部分廢棄。
上開廢棄部份，相對人應供擔保金額為新台幣伍萬貳仟參佰捌拾
參元。
其餘抗告駁回。
抗告費用由抗告人負擔。
    理  由
一、抗告意旨略以：（一）本件相對人除因互助會積欠抗告人款
    項未清償外，亦有同互助會之其他債權人未受清償，若相對
    人於此停止執行之期間又對外負有債務，則於其他債權人就
    系爭執行案件為併案執行或參與分配時，抗告人之損失不止
    僅百分之5之利息，而是與其他債權人依債權比例分配所生
    之損害。（二）倘鈞院認本件有裁定停止執行之必要，應命
    相對人以抗告人請求之債權本金新台幣（下同）369,764 元
    及利息自民國91年6月5日起至清償日（以二審計算二年約至
    100年2月28日，前後共計3191日），按週年利率百分之6計
    算為193,959元，暨執行費3,490元，以上合計為567, 213
    元為停止執行應提供之擔保金為適當，爰提起抗告請求廢棄
    原裁定等語。
二、按有回復原狀之聲請，或提起再審或異議之訴，或對於和解
    為繼續審判之請求，或提起宣告調解無效之訴、撤銷調解之
    訴，或對於許可強制執行之裁定提起抗告時，法院因必要情
    形或依聲請定相當並確實之擔保，得為停止強制執行之裁定
    ，強制執行法第18條第2 項定有明文。本件相對人就本院97
    年度執字第42113 號強制執行事件，已提起債務人異議之訴
    ，經本院98年度彰簡字第61號受理在案，業經原審調卷查明
    屬實，是相對人依據強制執行法第18條第2項規定聲請停止
    執行，即屬有據。
三、惟法院依強制執行法第18條第2項定擔保金額而准許停止強
    制執行之裁定者，該項擔保係備供債權人因停止執行所受損
    害之賠償，其數額應依標的物停止執行後，債權人未能即時
    受償或利用該標的物所受之損害額，或其因另供擔保強制執
    行所受之損害額定之，非以標的物之價值或其債權額為依據
    （最高法院86年度台抗字第442號、91年度台抗字第429 號
    裁定意旨參照）。本院審酌本件抗告人主張之債權額為369,
    764元，其因停止執行所受之損害，應為訴訟事件未確定而
    停止執行期間，其本得利用上開金額而未經利用之利息損失
    ，按本件債務人異議之訴第一、二審訴訟期間，依據司法院
    所頒之各級法院辦案期限實施要點規定，簡易事件辦案期限
    規定為十個月，而二審辦案期間為二年，合計共二年十個月
    ，據此推定本件停止執行期間為2年10月（即二又六分之五
    年），並依民法第203條規定法定利率為年息百分之5，計算
    其適當之應擔保金額為52383元，其計算式如下：369,764
    x0.05 x2又5/6=52383（小數點以下四捨五入），自應以上
    開金額為抗告人可能受損害之金額，亦即為本院依職權酌定
    之相當擔保金額，抗告意旨主張應以567, 213元為停止執行
    之應供保金額云云，雖然過高而不足取，然原裁定僅以
    36,976元為供擔保金額，亦有未洽，抗告人指摘原裁定擔保
    金額過低，此部份自屬有理由，應由本院予以廢棄，改諭知
    如主文第二項所示。至原裁定准許相對人供擔保而暫予停止
    執行部分，於法並無不合，此部份抗告即無理由，應予裁定
    駁回。
四、據上論結，本件抗告為一部有理由，一部無理由，依強制執
    行法第30條之1、民事訴訟法第436條之1第3項、第495條之
    1、第449條第1項、第492條、第95條、第79條，裁定如主文
    。
中    華    民    國    98    年    5    月    27    日
                  民事第一庭  審判長法  官  羅培昌
                                    法  官  陳正禧
                                    法  官  施坤樹
以上正本係照原本作成。
本裁定不得再抗告。
                                    書記官  施嘉玫
中    華    民    國    98    年    6    月     1    日


司法院資訊處製作；財團法人民間司法改革基金會備份。
